JORMAN ORRALA LAINEZ

DESARROLLADOR FULLSTACK | TECNICO EN TELECOMUNICACIONES

CONTACTO

+593 968392972

eduardorrala@live.com

https://github.com/jored93

El Recreo, Duran - Guayas

HABILIDADES

AWS Agile Methodologies

Node.Js React - VueJs

Djando - DRF Cisco Networking

CI /CD Oracle PL/SQL

EDUCACION

Ingeniero en sistemas computacionales

Universidad de Guayaquil

2013 - 2022

Número de registro: 1006-2023-2615989

EXPERIENCIA

- Voip: Instalación y configuración de centrales telefónicas.
- **Web**: Despliegue de paginas web con Nginx
- Docker: Creación y mantenimiento de contenedores de aplicaciones y base de datos.
- CI/CD: Jenkins como un servidor de CI siendo el centro de entrega continua para cualquier proyecto, Gitlab CI/CD.
- Monitoreo: Prometheus, Grafana.
- Dhcp: Nateo de redes públicas.
- Configuración y administración de redes (Cisco - BDCOM - MikroTik)
- Arquitectura de red FTTH

PERFIL

Experiencia de back-end con Python/Django, Node.js/Typescript, Auth y RESTful. Conocimientos frontend en HTML, CSS y frameworks Javascript.

Experiencia con CI/CD, Docker, arquitecturas de microservicios y monitoreo de servidores con Grafana

Administración de bases de datos relacionales y no relacionales.

EXPERIENCIA LABORAL

Asistente de soluciones

NTT DATA Europe & Latam

Sept 2022

- Realizar el diseño técnico de programas/módulos/modelos/parte de la solución o iniciativa, formales y no formales, de acuerdo a la metodología.
- Desarrollar programas/módulos/modelos/parte de la solución o iniciativa.
- Realizar pruebas unitarias y participar en las integradas.
- Realizar tareas de apoyo a la ejecución y resolución de problemas del proyecto/producto/servicio.

Desarrollador backend

Business Blockchain

Jul 2022 - Sept 2022

- Análisis y diseño de módulos en mecanografiado bajo TypeOrm
- Creación de microservicios
- Pruebas unitarias

Desarrollador web

Tecnoprovsa

Dic 2021 - May 2022

- Diseño, produccióny mantenimineto de componentes en Oracle Apex
- Configuración de vistas en Oracle Apex según especificaciones
- Diseño de funcionalidades técnicas en JavaScript adaptable a Oracle Apex.

Administrador de sistemas

CABLE FUTURO EC

Mar 2018 - Nov 2021

- Planificación y administración de red metropolitana orientada a clientes DHCP.
- Implementación y monitoreo de servidores de producción de sistemas DHCP.
- Análisis y resolución de vulnerabilidades técnicas reportadas en producción
- servidores
- Implementación de elementos visuales y sus comportamientos con las interacciones de los usuarios.
- Conexión entre front-end y back-end para construir toda la lógica del lado del cliente.

